306Edepot - Archives communales déposées de Lomont
Archives Départementales de la Haute-Saône
Série Edepot
ARCHIVES COMMUNALES DEPOSEES. ARCHIVES DES INTERCOMMUNALITES.
306Edepot - Archives communales déposées de Lomont
1588-1899
306Edepot1-14
Archives Départementales de la Haute-Saône 14B rue Miroudot St Ferjeux 70000 VESOUL
COMMUNE DE LOMONT
Les archives de Lomont antérieures à 1945 ont en grande partie disparu. Ne subsistent, outre les archives inventoriées ci-dessus, que l'atlas cadastral de 1828 et l'état civil depuis 1793, conservés en mairie.
Modalités d'entrée
Dépôt du 03/07/2014
Dernier ajout le 03/07/2014
Archives publiques
- ARCHIVES ANCIENNES
  - CULTE
    - Registre paroissial de Lomont et dépendances: mariages (1588-1614; le feuillet de l'année 1615 manque; 1616; 2 feuillets pour les années 1616-1618 manquent; 1618-1619); baptêmes (le début du cahier manque; octobre 1600-1603; 1 feuillet mal placé avec un acte de 1610; 1603-1636; 1638-1639; 1641-octobre 1670); décès (1651-1671)., 1588-1671; 306 Edepot 1; GG1; 1 registre relié.
      Communicabilité
      Communicable
      REGISTRE PAROISSIAL
      Thesaurus administratif:
      CATHOLICISME; DECES; MARIAGE; NAISSANCE
    - Registre paroissial de Lomont et dépendances: naissances., 1627-1721; 306 Edepot 2; GG2; 1 registre recouvert en parchemin.
      CATHOLICISME; NAISSANCE
    - Registre paroissial de Lomont et dépendances: baptêmes (août 1670-1690); liste des confirmations (1715); baptêmes (1721-septembre 1727)., 1670-1727; 306 Edepot 3; GG3; 1 registre recouvert en parchemin.
    - Registre paroissial de Lomont et dépendances: décès (1679-février 1724); mariages (novembre 1691-juin 1726)., 1679-1728; 306 Edepot 4; GG4; 1 registre recouvert en parchemin.
      CATHOLICISME; DECES; MARIAGE
    - Registre paroissial de Lomont et dépendances: baptêmes (juin 1697-février 1721; ce registre est lacunaire du début et de la fin)., 1697-1721; 306 Edepot 5; GG5; 1 registre relié.
    - Registre paroissial de Lomont et dépendances: baptêmes (1726-novembre 1733); mariages (1731-1733; deux actes de baptêmes en 1732); mariages et décès (1726-1733)., 306 Edepot 6; GG6; 1 registre relié.
    - Registre paroissial de Lomont et dépendances: baptêmes (décembre 1733-juillet 1744)., 1733-1744; 306 Edepot 7; GG7; 1 registre recouvert en parchemin.
    - Registre paroissial de Lomont et dépendances: baptêmes (juin 1744-1748; 2 actes de mariages en 1748; 1 acte d'abjuration de la religion luthérienne en 1750; 1748-février 1763; contient 1 actes de décès en 1759, 1 autre en 1761,1 autre en 1762)., 1744-1763; 306 Edepot 8; GG8; 1 registre recouvert en parchemin.
    - Registre paroissial de Lomont et dépendances: mariages., 1733-1761; 306 Edepot 9; GG9; 1 registre recouvert en parchemin.
      CATHOLICISME; MARIAGE
    - Registre paroissial de Lomont et dépendances: décès (août 1733-février 1752)., 1733-1752; 306 Edepot 10; GG10; 1 registre recouvert en parchemin.
      CATHOLICISME; DECES
    - Registre paroissial de Lomont et dépendances: baptêmes, décès (février 1752-1760); baptêmes, mariages, décès (1761-octobre 1771)., 1752-1771; 306 Edepot 11; GG11; 1 registre relié.
    - Registre paroissial de Lomont et dépendances: baptêmes, mariages, décès (octobre 1771-1791); prise de possession du bénéfice ecclésiastique de Lomont, par Jean-François Jeudy, prêtre et vicaire (1776)., 306 Edepot 12; GG12; 1 registre relié.
- ARCHIVES MODERNES
  - ADMINISTRATION GENERALE DE LA COMMUNE
    - Conseil municipal: registre de délibérations (10 mai 1857-3 octobre 1880)., 1857-1880; 306 Edepot 13; D1; 1 registre cartonné.
      REGISTRE; DELIBERATION
      CONSEIL MUNICIPAL
    - Conseil municipal: registre de délibérations (3 octobre 1880-15 février 1899)., 1880-1899; 306 Edepot 14; D2; 1 registre cartonné.